臺灣高等法院臺中分院刑事判決　　　　　　　　　　九十四年度上訴字第九二四號
　　上　訴　人
　　即　被　告　甲○○
右上訴人因違反毒品危害防制條例案件，不服臺灣南投地方法院九十三年度訴字第七
八五號中華民國九十四年三月二十二日第一審判決（起訴案號：臺灣南投地方法院檢
察署九十三年度毒偵字第一四一六號），提起上訴，本院判決如左：
    主 　　 文
原判決撤銷。
甲○○連續施用第一級毒品，處有期徒刑壹年貳月，扣案第一級毒品海洛因伍包（淨
重共計貳拾參點壹參公克；空包裝重共計參點零貳公克）均沒收銷燬之。又連續施用
第二級毒品，處有期徒刑伍月，扣案第二級毒品甲基安非他命參包（含參只塑膠袋及
參張標籤重共計拾壹點陸陸捌公克）均沒收銷燬之。應執行有期刑壹年陸月，扣案第
一級毒品海洛因伍包（淨重共計貳拾參點壹參公克；空包裝重共計參點零貳公克）；
第二級毒品甲基安非他命參包（含參只塑膠袋及參張標籤重共計拾壹點陸陸捌公克）
均沒收銷燬之。
    事      實
一、甲○○曾於民國（下同）九十二年間，因施用第二級毒品案件，經臺灣南投地方
    法院以九十二年度毒聲字第九八一號裁定令入戒治處所施以觀察勒戒，於九十二
    年十一月二十一日因無繼續施用傾向而執行完畢出所，由臺灣南投地方法院檢察
    署檢察官於九十二年十二月一日以九十二年度毒偵字第九三六號不起訴處分書為
    不起訴處分確定。詎甲○○猶不知戒絕，於觀察勒戒處分執行完畢後五年內，復
    基於施用第一級毒品海洛因之概括犯意，自九十三年五月十五日起，至九十三年
    十二月三十一日止，在南投縣草屯鎮○○路四三二號五樓之二租屋處，約每天十
    次之頻率，以將海洛因摻入香煙點火吸食煙霧之方式，連續施用海洛因多次；另
    基於施用第二級毒品甲基安非他命之概括犯意，自九十三年五月十五日起，至九
    十三年十二月三十一日止，在上開租屋處，約每天一至二次之頻率，以將甲基安
    非他命置於玻璃吸食器內燒烤吸食其蒸氣之方式，連續施用甲基安非他命多次。
    嗣於九十三年十一月十七日下午二時二十分許，為警在上址查獲，並扣得海洛因
    之白粉五包（五包淨重共計二十三點一三公克；空包裝重共計三點○二公克，另
    外一包標示ＨＲ（－）者，經檢驗結果無毒品成分，淨重零點一五公克，空包裝
    重零點二六公克）；甲基安非他命三包（含參只塑膠袋及參張標籤重共計十一點
    六六八公克）。
二、案經南投縣政府警察局草屯分局報告臺灣南投地方法院檢察署檢察官偵查起訴。
    理      由
一、右揭事實業據上訴人即被告甲○○（以下稱被告）於原審及本院審理中自白確有
    分別連續施用海洛因及甲基安非他命之犯行。而被告於九十三年十一月十七日為
    警採取之尿液，經送南投縣政府衛生局檢驗結果，呈甲基安非他命與嗎啡陽性反
    應，此有該局九十三年十一月二十九日投衛局檢字第○九三○○一九二四六號尿
    液檢驗單一紙附於偵查卷第三七頁可憑。而扣得白粉六包，經送法務部調查局鑑
    定結果，其中標示ＨＲ（＋）者五包，均含第一級第六項毒品海洛因成分，合計
    淨重二十三點一三公克（空包裝重共計三點零二公克），純度百分之三十一點五
    八，純質淨重七點三公克；標示ＨＲ（－）者一包，經檢驗結果無毒品成分，淨
    重零點一五公克，空包裝重零點二六公克，有該局九十三年十二月二十八日調科
    壹字第九七○○○二五七四號鑑定通知書一份附原審卷可稽。扣得結晶三包，經
    送行政院衛生署管制藥品管理局鑑定結果，檢出第二級毒品甲基安非他命（Ｍｅ
    ｔｈａｍｐｈｅｔａｍｉｎｅ）成分，毛重共計十一點六六八公克（含三只塑膠
    袋及三張標籤紙），有該局九十四年一月二十一日管檢字第○九三○○一二六二
    九號檢驗成績書一份附原審卷足稽。復有毒品及查獲照片十張附於偵查卷第十九
    至第二三頁可按，並有前揭海洛因五包、甲基安非他命三包扣案可資佐證，足認
    被告自白核與事實相符，於前揭時、地確有連續施用海洛因、甲基安非他命之犯
    行。又被告曾於九十二年間，因施用第二級毒品案件，經臺灣南投地方法院以九
    十二年度毒聲字第九八一號裁定令入戒治處所施以觀察勒戒，於九十二年十一月
    二十一日因無繼續施用傾向而執行完畢出所，由臺灣南投地方法院檢察署檢察官
    於九十二年十二月一日以九十二年度毒偵字第九三六號不起訴處分書為不起訴處
    分確定等情，有該不起訴書一份附於偵查卷第三八頁可稽，並有臺灣高等法院被
    告全國前案紀錄表、臺灣南投地方法院檢察署刑案資料查註紀錄表在卷足佐。從
    而被告在觀察勒戒執行完畢後五年內再犯分別連續施用海洛因、甲基安非他命之
    犯行，堪以認定，應予依法論科。
二、按海洛因、甲基安非他命分屬毒品危害防制條例第二條第二項第一款及第二款所
    指之第一級、第二級毒品，不得非法施用。核被告施用海洛因、甲基安非他命之
    所為，係犯違反毒品危害防制條例第十條第一項、第二項之施用第一級、第二級
    毒品罪。其施用前，持有毒品海洛因、甲基安非他命之低度行為，為施用之高度
    行為所吸收，均不另論罪。被告前後多次施用海洛因、甲基安非他命之犯行，時
    間緊接，方法相同，觸犯構成要件相同之罪，顯係基於概括犯意而為，均係連續
    犯，應依刑法第五十六條之規定，分別以一罪論，並加重其刑。又被告所犯上開
    二罪，犯意各別，罪名不同，應分論併罰之。檢察官起訴被告施用之毒品為「安
    非他命（ａｍｐｈｅｔａｍｉｎｅ）成分，惟查：右揭南投縣衛生局煙毒尿液檢
    驗成績書所顯示檢驗出被告施用之第二級毒品為「甲基安非他命」，依毒品危害
    防制條例第二條第二項附表二所示安非他命係屬附表二之十二之第二級毒品，而
    甲基安非他命（Ｍｅｔｈａｍｐｈｅｔａｍｉｎｅ）係屬同條項附表二之八十九
    之第二級毒品，兩者固均為第二級毒品，惟屬不同之第二級毒品，檢察官起訴被
    告施用之第二級毒品安非他命（ａｍｐｈｅｔａｍｉｎｅ），顯有誤會，應更正
  為施用甲基安非他命，附予敘明。另被告除起訴犯罪事實以外之分別連續施用海
    洛因、甲基安非他命犯行雖未據起訴，然業據檢察官於實行公訴時擴張，且該部
    分與起訴部分分別具有連續犯之裁判上一罪關係，為起訴效力所及，本院自應併
    予審理。原審判決認被告罪證明確，予以論罪科刑固非無見，惟原審判決就扣案
    海洛因六包，並未於事實欄說明，其中一包並未經鑑定出毒品成分，而與業經鑑
    定係五包海洛因合併載稱「疑似海洛因」，復未分別標示其重量，顯有未洽。另
    扣案之結晶既經檢出係第二級毒品甲基安非他命（Ｍｅｔｈａｍｐｈｅｔａｍｉ
    ｎｅ）成分，而被告警採取之尿液，經送南投縣政府衛生局檢驗結果，亦呈甲基
    安非他命，原審判決竟載稱被告係施用安非他命，與事實不符；扣案甲基安非他
    命三包係含參只塑膠袋及參張標籤重共計十一點六六八公克，原審判決認定含袋
    重十一點六六八公克，亦與事實不符。被告上訴主張原審判決量刑過重，指摘原
    審判決不當，雖無理由，惟原審判決既有上開可議之處，顯無可維持，自應由本
    院將原審判決撤銷改判，爰審酌被告：(1)甫因施用毒品犯行，經觀察勒戒執行完
    畢，仍無視國家杜絕毒品之政策，猶再連續施用第一級、第二級毒品；(2)依被告
    自白及查扣毒品以觀，被告連續施用第一級、第二級毒品之數量甚鉅，犯行非輕
    ；(3)犯後坦承犯行等一切情狀，分別就被告施用第一級毒品部分，處有期徒刑壹
    年貳月；施用第二級毒品部分，量處有期徒刑伍月，並定其應執行為有期刑壹年
    陸月，扣案海洛因五包（淨重共計二十三點一三公克；空包裝重共計三點零二公
    克）；第二級毒品甲基安非他命三包（含參只塑膠袋及參張標籤，均無從分離，
    共計十一點六六八公克）均為查獲之毒品，業如前述，均應依毒品危害防制條例
    第十八條第一項前段規定沒收銷燬之。其餘扣案白粉一包（淨重零點一五公克，
    空包裝重零點二六公克）經法務部調查局鑑定結果，未含毒品成分，爰不予宣告
    沒收。
三、據上論斷，應依刑事訴訟法第三百六十九條第一項前段、第三百六十四條、第二
    百九十九條第一項前段，毒品危害防制條例第十條第一項、第二項、第十八條第
    一項前段，刑法第十一條前段、第五十六條、第五十一條第五款，判決如主文。
本案經檢察官乙○○到庭執行職務。
中        華        民        國　  九十四    年    六　   月    二 　  日
      　臺灣高等法院臺中分院刑事第三庭
                                    　　　審判長法  官  江  錫  麟
                                                法　官  林　欽  章
                                          　　　法　官  胡　忠　文
右正本證明與原本無異。
施用第一級毒品部分，得上訴。
施用第二級毒品部分，不得上訴。
如不服本判決應於收受送達後十日內向本院提出上訴書狀，其未敘述上訴之理由者並
得於提起上訴後十日內向本院補提理由書（均須按他造當事人之人數附繕本）。
                                                書記官  許　美　惠
中        華        民        國　  九十四    年    六　   月    二 　  日
附錄論罪法條：
毒品危害防制條例第十條：
施用第一級毒品者，處六月以上五年以下有期徒刑。
施用第二級毒品者，處三年以下有期徒刑。
                                                                        Ｉ
